【裁判字號】    99,交抗,79
【裁判日期】    990118
【裁判案由】    聲明異議
【裁判全文】
臺灣高等法院臺中分院刑事裁定          99年度交抗字第79號
抗  告  人
即受處分人  甲○○
上列抗告人因違反交通管理處罰條例案件，不服臺灣臺中地方法
院中華民國98年12月23日裁定（98年度交聲字第4607號）提起抗
告，本院裁定如下：
    主  文
抗告駁回。
    理  由
一、本案經本院審理結果，認原審裁定認事用法均無不當，應予
    維持，並引原審裁定書記載之事實、證據及理由。（如附件
    ）
二、抗告意旨略以：96年被罰6萬元之通知寄到台中市○○街，
    97年監理站吊扣駕照之通知就寄到南投縣國姓鄉，因嫂嫂不
    認識字未予通知，致遭註銷駕照，現已繳納罰款，為此提出
    抗告云云。
三、經查：
  (一)抗告人遲誤提出異議之法定期間，認定之理由已據原審裁定
    記載甚詳，此項法定不變期間，並非法院依其權限所得裁量
    縮短或延長。
  (二)本件異議程序既因逾期而不符合法律規定，自無從就抗告人
    所稱事項為審酌。
四、從而，原審法院據以駁回異議，並無不當。本件抗告為無理
    由，應予駁回。
五、據上論結，應依道路交通案件處理辦法第二十六條，刑事訴
    訟法第四百十二條，裁定如主文。
中    華    民    國    99    年    1    月     18    日
            刑事第四庭    審判長法  官  洪   耀   宗
                                法  官  蔡  王金  全
                                法  官  劉   登   俊
以上正本證明與原本無異。
不得再抗告。
                                書記官  張   惠   彥
中    華    民    國    99    年    1     月    18    日
附件
臺灣臺中地方法院交通事件裁定        98年度交聲字第4607號
原處分機關  交通部公路總局臺中區監理所
異  議  人
即受處分人  甲○○  男  42歲（民國○○年○○月○○日生）
            身分證統一編號：Ｚ000000000號
            住臺中市○區○○街214號
上列受處分人因違反道路交通管理處罰條例案件，對於交通部公
路總局臺中區監理所民國97年6月12日所為之處分（中監違字第
裁60-GD0000000號裁決書），聲明異議，本院裁定如下：
    主  文
異議駁回。
    理  由
一、原處分機關交通部公路總局臺中區監理所係以：異議人即受
    處分人甲○○（下稱異議人）駕駛X5-7751號一般自用小貨
    車，於民國96年4月15日9時47分許，在臺中市○○○○○路
    口處，因「酒後肇事，經酒測值達1.06mg/L」之違規，為警
    舉發。受處分人於前揭時間、地點被舉發違規事實，係違反
    道路交通管理處罰條例第35條第1項第1款規定，因緩起訴期
    滿，原處分機關於97年6月12日以中監違字第裁60-GD000000
    0號裁決書，裁處罰鍰新臺幣（下同）4萬9500 元整，吊扣
    駕駛執照12個月及施以道安講習等語。
二、本件聲明異議意旨略以：原處分機關裁決書由其嫂嫂代收，
    惟其嫂嫂不識字、未告知此事，且未與異議人同住，異議人
    至監理所聲請換照時始知駕照遭註銷之事實，爰聲明異議等
    語。
三、按汽車駕駛人不服公路主管機關所為之處罰，得於接到裁決
    書之翌日起20日內，向管轄地方法院聲明異議；又交通法庭
    認聲明異議不合法律上之程式或其異議權已經喪失者，應以
    裁定駁回之，道路交通管理處罰條例第87條第1項、道路交
    通案件處理辦法第18條分別定有明文。又違反交通管理事件
    ，有關文書送達之程序，依行政程序法之規定，違反道路交
    通管理事件統一裁罰基準及處理細則第5條定有明文。又按
    「送達，於應受送達人之住居所、事務所或營業所為之。」
    、「於應送達處所不獲會晤應受送達人時，得將文書交付與
    有辨別事理能力之同居人、受僱人獲應送達處所之接收郵件
    人員。」行政程序法第72條第1項前段、第73條第1項定有明
    文。
四、經查﹕異議人於民國96年4月15日9時47分許，在臺中市○○
    ○○○路口處，因「酒後肇事，經酒測值達1.06mg/L」違規
    遭臺中市警察局保安警察隊掣開中市警交字第GD0000000號
    舉發違反道路交通管理事件通知單，該通知單由異議人當場
    簽名收受而送達完成。異議人未於舉發單所載之應到案日期
    前到案或提出申訴，原處分機關交通部公路總局臺中區監理
    所遂於於97年6月12日以中監違字第裁60-GD0000000號裁決
    書裁處，該裁決書並於97年6月13日上午8時38分許送達至異
    議人當時之戶籍登記所在地，並由異議人之嫂嫂陳阿貞簽收
    之事實，有中華民國郵政掛號郵件收件回執附卷可稽；又異
    議人之戶籍地現今仍為「臺灣省南投縣國姓鄉○○村○○○ 鄰
    ○○路○段14號」，並未辦理遷出或變更登記，此有戶役政
    個人基本資料查詢結果表一紙在卷可參，是原處分機關依異
    議人之戶籍地送達，應屬合法；又縱異議人所稱其嫂嫂不識
    字乙情屬實，惟其嫂嫂於送達證書上親筆簽名且註明「嫂代
    」，應具普通常識，能了解送達之作用及效果，是本件送達
    仍屬合法，縱若其嫂嫂未轉交或轉告予異議人，於送達之效
    力亦無影響。是本件裁決書已於97年6月13日合法送達於異
    議人無誤，而異議人於收受後，遲至98年12月4日始提出聲
    明異議狀於臺中區監理所向本院聲明異議，有其聲明異議狀
    乙份及其上蓋用之通部公路總局臺中區監理所收發章存卷可
    按，顯已逾20日期間，異議人對前開裁決書處分聲明異議不
    合法律上之程式，且無從補正，自應予以駁回。
據上論斷，依道路交通案件處理辦法第18條前段，裁定如主文。
中    華    民    國    98    年    12    月    23    日
                  交通法庭      法  官  郭德進
上正本證明與原本無異。
如不服本裁定，應於送達後五日內，向本院提出抗告狀。
                                書記官  陳惠玲
中    華    民    國    98    年    12    月      23  日


司法院資訊處製作；財團法人民間司法改革基金會備份。
